# 求助陈版主，金融类企业发放贷款和垫款的应收利息。

提问人：liuweisheng 时间：2020-09-12 14:55:00
金融类企业发放贷款和垫款的应收利息一级科目列示：是发放贷款和垫款 还是应收利息。谢谢版主解惑。

回答人：chenyiwei
已到约定付息日的应收利息在“应收利息”项目列示；尚未到约定付息日、按权责发生制原则计提的应计利息在“发放贷款及垫款”项目列示。